臺灣士林地方法院刑事判決　　　　　　100年度簡上字第132號
上　訴　人　臺灣士林地方法院檢察署檢察官
被　　　告　江純嬅
上列上訴人因被告違反毒品危害防制條例案件，不服本院刑事庭
民國100 年6 月16日100 年度審簡字第613 號第一審刑事簡易判
決（起訴案號：100 年度毒偵字第418 號），提起上訴，本院管
轄之第二審合議庭判決如下：
    主  文
上訴駁回。
    事實及理由
一、本案經本院審理結果，認第一審判決以被告江純嬅施用第二
    級毒品，為累犯，判處有期徒刑6 月，並諭知易科罰金折算
    標準，扣案之吸食器1 組沒收，其認事、用法均無違誤，量
    刑亦屬妥適，應予維持，除犯罪事實欄一、(一)引用起訴書記
    載本件被告施用毒品甲基安非他命之時間為「100 年2 月11
    日17時許」，依被告於本院供稱其施用時間係「民國100 年
    2 月11日下午2 時許」（本院卷第48頁正面），此部分予以
    更正外（對判決結果不生影響），均引用第一審刑事簡易判
    決書及檢察官起訴書記載之事實、證據及理由（如附件）。
二、檢察官上訴意旨略以：被告前因施用毒品，先後經本院於96
    年11月1 日以96年度易字第1314號判處有期徒刑3 月、臺灣
    板橋地方法院於98年2 月16日以98年度簡字第767 號判處有
    期徒刑3 月、本院98年3 月17日以98年度士簡字第237 號判
    處有期徒刑4 月、臺灣板橋地方法院於98年8 月17日、同年
    9 月25日以98年度簡字第6301號、98年度簡字第7520號各判
    處有期徒刑5 月、臺灣基隆地方法院於100 年3 月21日以10
    0 年度基簡字第326 號判處有期徒刑4 月，均確定在案，復
    再犯本件施用毒品案件，足認被告反覆施用毒品，並無悔改
    之意，原審僅判處有期徒刑6 月，量處之刑度顯然過輕，實
    有變相鼓勵施用毒品者再犯之虞，難以達懲儆之效。為此難
    認原判決妥適，請撤銷原判決，改處有期徒刑7 月云云。
三、按法官於有罪判決中，究應如何量處罪刑，自得依據個案情
    節，參諸刑法第57條所定各款犯罪情狀之規定，於該法定刑
    度範圍內，基於合義務性之裁量，量處被告罪刑，而量刑之
    裁量權，乃憲法所保障法官獨立審判之核心，如非有裁量逾
    越或裁量濫用之明顯違法情事，自不得擅加指摘其違法或不
    當，即使上級審對下級審裁量權之審查，亦應同此標準，此
    不僅在保障法官不受任何制度外之不當干涉，更保障法官不
    受制度內的異質干涉，方符憲法第80條所宣示獨立審判之真
    義（最高法院72年度臺上字第6696號判例參照）。又量刑之
    輕重，屬事實審法院得依職權自由裁量之事項，苟已斟酌刑
    法第57條各款所列情狀而未逾越法定刑度，不得遽指為違法
    ，且在同一犯罪事實與情節，如別無其他加重或減輕之原因
    ，下級審量定之刑，亦無過重或失輕之不當情形，則上級審
    法院對下級審法院之職權行使，原則上應予尊重，不得任意
    指摘為違法。經查，被告江純嬅前因施用毒品，經本院96年
    度毒聲字第36號裁定送觀察、勒戒後，認無繼續施用毒品之
    傾向，於96年3 月23日執行完畢釋放出所，並經臺灣士林地
    方法院檢察署檢察官以95年度毒偵字第2280號、96年度毒偵
    字第266 號為不起訴處分確定；復施用毒品，經本院96年度
    易字第1314號判處有期徒刑3 月，於98年1 月12日易科罰金
    執行完畢（本件構成累犯）；復施用毒品，先後經臺灣板橋
    地方法院98年度簡字第767 號判處應執行有期徒刑4 月、本
    院98年度士簡字第237 號判處有期徒刑4 月，經本院98年度
    聲字第877 號裁定應執行有期徒刑7 月；復施用毒品，經臺
    灣板橋地方法院98年度簡字第6301號、98年度簡字第7520號
    各判處有期徒刑5 月，同法院98年度聲字第5435號裁定應執
    行有期徒刑8 月；又於99年1 月12日施用毒品，經臺灣基隆
    地方法院100 年度基簡字第326 號判處有期徒刑4 月，上開
    案件均告確定，現仍執行中，有臺灣高等法院被告前案紀錄
    表在卷可稽，惟被告於100 年2 月11日再犯本件施用第二級
    毒品甲基安非他命犯行，可徵其經前案歷次判決後，仍無法
    戒絕毒癮而一再施用，足證科以刑罰並未能矯治其毒癮；且
    刑法修正前，對於染有毒癮之人於密接時間內數次施用毒品
    之犯行，依修正前刑法第56條連續犯規定，僅加重其刑至2
    分之1 ，而刑法修正後，對於每次施用毒品犯行，均分別處
    罰，縱令於密接時間內施用毒品，仍以數罪分論併罰，相較
    下刑法修正後，就各次施用毒品犯行，並無應逐次加重之必
    要，否則對於施用毒品成習之人，於刑法前、後量刑顯失衡
    平。本件原判決業審酌被告於前案有期徒刑執行完畢後5 年
    內，再犯本件之罪，為累犯，且審酌被告曾因施用毒品犯行
    而送觀察、勒戒及法院判處罪刑確定，仍不知悛悔，復再施
    用毒品，顯見其無戒絕之決心，其施用毒品乃戕害自己身心
    健康，尚未危及他人等情，量處有期徒刑6 月，核其量刑並
    未逾越本件罪名法定刑之範圍，亦未逾越法官之權限，其刑
    度已足制裁被告本次施用毒品之犯行，並無量刑顯然失輕、
    失重而違背罪刑相當原則之情形。又被告歷次施用毒品犯行
    ，最重僅判處有期徒刑5 月，其於本件之前一次施用第二級
    毒品犯行，該案承審法院判處有期徒刑4 月，業如前述，益
    證原審並無明顯裁量逾越或濫用之違法情事，自應予維持。
    上訴意旨指摘原判決量刑過輕而為上訴，尚屬無據，應予駁
    回。
據上論斷，應依刑事訴訟法第455 條之1 第1 項、第3 項、第36
8 條、第373 條，判決如主文。
本案經檢察官鄭伊鈞到庭執行職務。
中    華    民    國  100     年    8     月    24    日
                  刑事第七庭審判長法  官  杜惠錦
                                  法  官  梁哲瑋
                                  法  官  陳美彤
以上正本證明與原本無異。
不得上訴。
                                  書記官  吳旻玲
中    華    民    國   100    年    8     月    25    日